臺灣宜蘭地方法院刑事判決　　　　　　　　　　　　　九十三年度易字第三八五號
　　公　訴　人　臺灣宜蘭地方法院檢察署檢察官
　　被　　　告　庚○○
　　選任辯護人　曾文杞律師
　　被　　　告　甲○○
　　　　　　　　丙○○
　　　　　　　　戊○○
　　　　　　　　乙○○
　　右四人共同
　　選任辯護人　沈明秋律師
右列被告因傷害等案件，經檢察官提起公訴（九十二年度偵字第二七三六號），本院
判決如左：
    主  文
庚○○傷害人之身體，處拘役參拾日。如易科罰金，以參佰元折算壹日。又以加害生
命、身體之事，恐嚇他人致生危害於安全，處拘役貳拾日。如易科罰金，以參佰元折
算壹日。應執行拘役肆拾日。如易科罰金，以參佰元折算壹日。
甲○○、丙○○、戊○○、乙○○均共同傷害人之身體，各處拘役參拾日。如易科罰
金，均以參佰元折算壹日。
    事  實
一、庚○○與己○○係鄰居舊識，於民國九十二年六月十九日下午下班返家，因聽其
    妻之陳述，認己○○辱罵其妻，乃於當日晚間七時許，驅車前往宜蘭縣蘇澳鎮○○路二巷十六號己○○住處門前，見己○○與其堂弟丁○○在門口聊天，庚○○
    責問己○○，己○○否認之，庚○○即以推、打之方式毆打己○○，己○○因而
    倒地，丁○○見狀即趨前抓住庚○○之左手，己○○站起，庚○○復推打己○○
    ，己○○又倒下，庚○○仍要推打己○○，適己○○之二哥返家，即拉住庚○○
    右手，庚○○乃停止毆打，致己○○受有右下肢挫傷、右肘擦傷之傷害，庚○○
    自己之右手掌亦受有拉扯性骨折（庚○○告訴己○○傷害部分，經檢察官另為不
    起訴處分）。
二、庚○○為上開傷害行為後，自行駕車離去時，另行起意基於恐嚇之犯意，從駕駛
    座探頭向己○○嚇稱：「此事沒那麼容易結束，我要用槍打你」，以此加害生命
    、身體之事，恐嚇己○○致生危害於己○○之安全。
三、己○○因遭庚○○毆打受傷，心有未甘，乃向住於台北縣三重市之弟弟丙○○陳
    述遭庚○○毆打成傷並遭恐嚇之事，丙○○即於同月二十二日率其子乙○○、甲○○從台北縣三重市至己○○住處，並於同日下午三時二十分許，丙○○偕同自
    己之兒子乙○○、甲○○、己○○之妻謝金春及其子戊○○共五人，至宜蘭縣蘇
    澳鎮○○路二巷十二號庚○○住處找庚○○理論，因言語不合，丙○○、乙○○
    、甲○○及戊○○四人即共同竟於傷害之犯意，群毆庚○○，致庚○○受有頭部
    、胸部挫傷、左第八肋骨骨折之傷害。
四、案經庚○○、己○○訴由宜蘭縣警察局蘇澳分局報請台灣宜蘭地方法院檢察署檢
    察官偵查起訴。
    理  由
一、被告庚○○傷害告訴人己○○之事實，業據被告庚○○於本院審理時坦承不諱，
    核與告訴人己○○於偵查及本院指訴情節相符，且有證人丁○○於偵查及本院審
    理中均結證之證述可參，復有己○○受傷之診斷證明書一份在卷可稽。事證明確
    ，被告庚○○於九十二年六月十九日晚間七時許傷害告訴人己○○之犯行足堪認
    定。
二、被告庚○○矢口否認有恐嚇告訴人己○○之事實，辯稱：他只有對告訴人罵三字
    經，並未恐嚇云云。惟查，被告庚○○確有向告訴人己○○告以：「此事沒那麼
    容易結束，我要用槍打你」等語，業據告訴人己○○指訴綦詳，並於本院審理時
    結證在卷。又證人丁○○於偵查及本院審理時均亦證稱：有聽聞被告庚○○向告
    訴人己○○為上開恐嚇之言詞，且均經結證在卷。經核證人丁○○於偵查中之證
    述與本院審理時之證述前後一致，且敘述明確，其證述應堪採信。被告庚○○雖
    辯稱：證人丁○○耳朵重聽，應無可能聽聞云云。惟查，被告庚○○為上開恐嚇
    言詞時，告訴人己○○與證人丁○○所站位置相近，約一步之距離，此據告訴人
    己○○與證人丁○○於本院審理時經隔離訊問後仍為一致之證述在卷。於本院審
    理中被告之辯護人站立於距證人丁○○二步之距離詰問證人丁○○，證人丁○○
    仍可清楚應答，足見證人丁○○在場應可聽聞被告庚○○言詞之內容無誤。事證
    明確，被告庚○○恐嚇之犯行應堪認定。
三、被告丙○○、乙○○、甲○○、戊○○共同傷害告訴人庚○○，致告訴人庚○○
    受有頭部、胸部挫傷、左第八肋骨骨折等情節，業據被告丙○○、乙○○、甲○○、戊○○於本院審理時均坦承不諱，且有告訴人庚○○所提出博愛醫院門診日
    期為九十二年六月二十二日之驗傷診斷書在卷可證。告訴人雖指訴因被告丙○○
    、乙○○、甲○○、戊○○之傷害行為致受有右第四掌骨骨折，惟此部分為被告
    丙○○、乙○○、甲○○、戊○○所否認，且依告訴人於九十二年六月二十一日
    至羅東博愛醫院門診，經檢查結果認係受有右月狀骨拉扯性骨折，且告訴人庚○○亦自承其右手掌本即有裂傷，則被告於九十二年六月二十二日就診時檢查有右
    第四掌骨骨之傷害，究係與告訴人己○○拉扯時所造成，或係被告丙○○、乙○○、甲○○、戊○○之共同傷害行為所致，無從判別，依罪疑唯輕之原則，此部
    分應依被告丙○○、乙○○、甲○○、戊○○之辯解為有利於被告丙○○、乙○○、甲○○、戊○○之認定。惟被告丙○○、乙○○、甲○○、戊○○共同傷害
    告訴人庚○○致其受傷之犯行仍不生影響。
四、核被告庚○○所為，係犯刑法第二百七十七條第一項之傷害罪、第三百零五條之
    恐嚇罪。被告庚○○傷害告訴人己○○後始為恐嚇行為，其犯意各別，罪名不同
    ，且其所犯上開二罪間，並無何方法與目的之關係，應予分併罰。公訴人認上開
    二罪為牽連犯，容有誤會。又被告丙○○、甲○○、乙○○、戊○○四人所為，
    均係犯刑法第二百七十七條第一項之傷害罪。其四人間有犯意之聯絡，行為之分
    擔，均為共同正犯。爰審酌被告庚○○出手傷害年邁之告訴人己○○、被告丙○○、乙○○、甲○○、戊○○為報復而共同傷害被告庚○○，渠等犯罪之動機、
    手段、犯罪時所受之刺激、生活狀況、智識程度、犯罪對他方所生之損害，及犯
    罪後態度等一切情狀，分別量處如主文所示之刑，被告庚○○另定應執行之刑，
    並均分別諭知易科罰金之折算標準。
據上論斷，應依刑事訴訟法第二百九十九條第一項前段，刑法第二十八條、二百七十
七條第一項、第四十一條第一項、第五十一條第六款，罰金罰鍰提高標準條例第一條
前段、第二條判決如主文。
本案經檢察官鄭雅方到庭執行職務。
中      華      民      國    九十三    年     十一     月     十九     日
                                  臺灣宜蘭地方法院刑事第二庭
                                      審判長法  官  林  明  山
                                            法  官  鄭  貽  馨
                                            法  官  謝  佩  玲
右正本證明與原本無異。
如不服本判決，應於判決送達後十日內向本院提出上訴狀（應抄附繕本）。告訴人或
被害人如對於本判決不服者，應具備理由請求檢察官上訴，其上訴期間之計算係以檢
察官收受判決正本之日期為準。
                                            書記官  藍  友  隆
中      華      民      國    九十三    年     十一     月     二十二   日
中華民國刑法第二百七十七條第一項
    傷害人之身體或健康者，處三年以下有期徒刑、拘役或一千元以下罰金。
中華民國刑法第三百零五條
    以加害生命、身體、自由、名譽、財產之事，恐嚇他人致生危害於安全者，處二
    年以下有期徒刑、拘役或三百元以下罰金。
